【裁判字號】    97,易,1994
【裁判日期】    980310
【裁判案由】    竊盜
【裁判全文】
臺灣彰化地方法院刑事判決              97年度易字第1994號
                                      97年度訴字第3109號
公  訴  人  臺灣彰化地方法院檢察署檢察官
被      告  甲○○
                    號
                    現於臺灣臺中看守所另案羈押中
上列被告因違反毒品危害防制條例及竊盜等案件，經檢察官提起
公訴（97年度毒偵字第4072號、97年度偵字第8906及97年度偵字
第9578號），於本院準備程序中，被告就被訴事實為有罪之陳述
，經裁定改行簡式審判程序後，合併審理，本院判決如下：
    主  文
甲○○施用第一級毒品，累犯，處有期徒刑柒月；又竊盜，累犯
，處有期徒刑月；又攜帶兇器，毀損安全設備竊盜，未遂，累
犯，處有期徒刑陸月。應執行有期徒刑壹年貳月。
    事  實
一、甲○○前因施用第一、二級毒品案件，經臺中地方法院裁定
    送觀察、勒戒執行後，認無繼續施用毒品之傾向，於民國97
    年1月17日執行完畢釋放，並經臺中地方法院檢察署檢察官
    於97年1月18日以96年度毒偵字第5057號為不起訴處分確定
    ；其曾因竊盜案件，經同一法院以96年度簡字第842號判處
    有期徒刑5月確定，甫於97年2月28日縮刑期滿執行完畢。其
    猶不知悔改，先後於下列時地，分別為下列犯行：
（一）其復於前揭觀察、勒戒執行完畢釋放後5年內之97年8月30
      日晚上8時許，在位於彰化縣北斗鎮○○路之「奠安宮」
      之廁所內，基於施用第一級毒品海洛因之犯意，以將海洛
      因粉末置入注射針筒內加水後，再以針筒注射手臂血管之
      方式，施用海洛因1次。嗣於97年9月1日晚上8時許，在彰
      化縣北斗鎮○○路215號前，員警發現其手臂有注射痕跡
      ，其遂坦承施用海洛因之犯行，並同意員警採其尿液送驗
      ，結果其尿液確呈嗎啡、可待因陽性反應。
（二）另意圖為自己不法之所有，於97年8月21日21時許，在彰
      化縣北斗鎮○○路○段136號北斗國中停車場內，以隨地拾
      得之石頭（未扣案），敲破乙○○所有之車牌號碼3916-U
      B號自小客車車窗後（毀損部分，未據告訴），再竊取乙
      ○○所有放置在車上之皮包1個 (內有白色行動電話1支、
      身分證、汽、機車駕照、健保卡、金融卡及現金新臺幣（
      下同）5、600元，得手後，現金供己花用殆盡，其他財物
      則丟棄於北斗鎮○○街大排水溝內。
（三）又意圖為自己不法之所有，於97年9月1日凌晨2時42分許
      ，攜帶客觀上足以危害人生命、身體安全之鐵棒各1支（
      未扣案)，至彰化縣北斗鎮市40號蘇府王爺廟，以鐵
      棒毀壞該廟宇後門上之安全設備之號碼鎖而進入廟宇內，
      再以鐵棒敲破該廟宇管理委員丙○○管領之賽錢箱（未據
      告訴），惟因該賽錢箱內並無金錢，甲○○始行離去，而
      未得逞。嗣經員警調閱該廟宇之監視器錄影畫面而循線查
      獲。
二、案經彰化縣警察局北斗分局報告臺灣彰化地方法院檢察署檢
    察官偵辦起訴。
    理  由
一、上開事實，業據被告甲○○於本院審理時坦承不諱，又被告
    為警採集其尿液送驗結果，確呈嗎啡及可待因陽性反應，此
    有被告採尿同意書、彰化縣警察局北斗分局委託檢驗尿液代
    號與真實姓名對照認證單及詮昕科技股份有限公司濫用藥物
    尿液檢驗報告各1紙附卷可稽，足徵被告之自白其有施用第
    一級毒品海洛因行為確與事實相符。再者，竊盜部分，並據
    證人即告訴人乙○○及證人即被害人丙○○於偵查中證述明
    確，又觀諸卷內之監視器翻拍照片所示，被告確實於9月1日
    凌晨2時38分許至42分許止，從廟宇後門進入，並持工具敲
    打賽錢箱等情，足見被告自白涉犯本件2次竊盜情節核與事
    實相符，復有被告到北斗國中供述案發地點及將乙○○財物
    （除現金外）丟棄在北斗鎮北勢寮橋之照片4張。本件事證
    明確，被告上開犯行均洵堪認定，應依法論科。
二、被告於96年間因施用第一、二級毒品案件，經臺中地方法院
    裁定送觀察、勒戒執行後，認無繼續施用毒品之傾向，於97
    年1月17日執行完畢釋放，並經臺中地方法院檢察署檢察官
    於97年1月18日以96年度毒偵字第5057號為不起訴處分確定
    畢釋放，此有臺灣彰化地方法院檢察署刑案資料查註紀錄表
    及臺灣高等法院被告全國前案紀錄表等在卷可憑，被告於前
    揭觀察、勒戒執行完畢釋放後5年內，再犯本件施用第一級
    毒品之犯行，事證明確，被告自應依法論科。
三、惟按刑法第321條第1項第3款攜帶兇器竊盜罪，所稱之兇器
    ，乃依一般社會觀念足以對人之生命、身體、安全構成威脅
    ，而具有危險性之「器械」而言，而磚塊、石頭乃自然界之
    物質，尚難謂為通常之「器械」，從而持磚塊、石頭行竊，
    尚難論以攜帶兇器竊盜罪（最高法院92年度台非字第38號判
    決參照）。又所謂「攜帶兇器」，只須行竊時攜帶具有危險
    性之物即為已足，並不以將該兇器自他地攜往行竊地為必要
    ，亦即不論其係於未行竊前即攜帶持有或在竊盜現場臨時拾
    取持用，亦不問該兇器為何人所有均屬之，本件被告以竊盜
    所用之鐵棒1支，可破壞號碼鎖及大理石製之賽錢箱，客觀
    上自足以對他人之生命、身體、安全構成威脅，而具有危險
    性，應為刑法第321條第1項第3款所稱之兇器無疑。次按刑
    法第321條第1項第2款所謂「安全設備」，係指具有隔絕防
    閑作用，並固定於土地上之建築物或工作物之安全設備而言
    ，住宅之窗戶、鐵門窗及門鎖，均係具有防閑作用之安全設
    備，是若有毀越而入內行竊之情形，應論以毀越其他安全設
    備竊盜罪（最高法院55年度臺上字第547號判例意旨；最高
    法院73年度臺上字第3398號、85年度臺非字第31 3號裁判意
    旨參照）。核被告甲○○所為，係犯毒品危害防制條例第10
    條第1項施用第一級毒品罪及刑法第320條第1項之竊盜罪、
    同法第321條第2項、第1項第2款、第3款攜帶兇器、毀損安
    全設備竊盜罪。被告持有第一級毒品進而施用，其持有第一
    級毒品之低度行為，應為其施用第一級毒品之高度行為吸收
    ，不另論罪。被告上述加重竊盜部分，僅屬未遂犯，應適用
    刑法第25條第2項減輕其刑（因被告係累犯，詳如後述，應
    先加後減之）。被告所犯施用第一級毒品海洛因及上開2 次
    竊盜犯行，犯意各別，應予分論併罰。又被告曾因竊盜案件
    ，經臺灣臺中地方法院以96年度簡字第842號判處有期徒刑5
    月確定，甫於97年2月28日縮刑期滿執行完畢等情，有臺灣
    高等法院被告前案紀錄表1份在卷可稽，則其於受有期徒刑
    執行完畢後，5年以內故意再犯本案3件有期徒刑以上之罪，
    均構成累犯，均應依法加重其刑。爰審酌被告前即有多次竊
    盜前科，素行不佳，且其正值青年，不思正當方式謀生，僅
    因缺錢花用，即竊取他人財物，破壞社會秩序匪淺，又不知
    珍惜身體而染上毒品，暨犯後坦承犯行之態度等一切情狀，
    分別量處如主文所示之刑，並定其應執行刑，以示懲儆。另
    供本件犯罪所用之石頭及鐵棒1支，雖未扣案，依被告所述
    該石頭與鐵棒並非其所有，核與刑法第38條第1項第2款、第
    3款規定沒收不符，故不另宣告沒收，附此敘明。
據上論斷，應依刑事訴訟法第273條之1第1項、第299條第1項前
段，毒品危害防制條例第10條第1項，刑法第11條前段、刑法第
320條第1項、第321條第2項、第1項第2款、第3款、第25條第2項
、第47條第1項、第51條第5款，刑法施行法第1條之1，判決如主
文。
本案經檢察官鄭少到庭執行職務。
中    華    民    國    98    年    3     月    10    日
                  刑事第六庭          法  官  鮑慧忠
以上正本證明與原本無異。
如不服本判決應於收受判決後10日內向本院提出上訴書狀，並應
敘述具體理由；其未敘述上訴理由者，應於上訴期間屆滿後20日
內向本院補提理由書 (均須按他造當事人之人數附繕本)「 切勿
逕送上級法院」。
告訴人或被害人對於判決如有不服具備理由請求檢察官上訴者，
其上訴期間之計算係以檢察官收受判決正本之日期為準。
中    華    民    國    98    年    3     月    10    日
                                      書記官  陳秀娟
附錄本案論罪科刑法條全文：
毒品危害防制條例第10條
施用第一級毒品者，處 6 月以上 5 年以下有期徒刑。
施用第二級毒品者，處 3 年以下有期徒刑。
中華民國刑法第320條
（普通竊盜罪、竊佔罪）
意圖為自己或第三人不法之所有，而竊取他人之動產者，為竊盜
罪，處 5 年以下有期徒刑、拘役或 5 百元以下罰金。
意圖為自己或第三人不法之利益，而竊佔他人之不動產者，依前
項之規定處斷。
前二項之未遂犯罰之。
刑法第321條（加重竊盜罪）
犯竊盜罪而有左列情形之一者，處六月以上、五年以下有期徒刑
：
一、於夜間侵入住宅或有人居住之建築物、船艦或隱匿其內而犯
之者。
二、毀越門扇、牆垣或其他安全設備而犯之者。
三、攜帶兇器而犯之者。
四、結夥三人以上而犯之者。
五、乘火災、水災或其他災害之際而犯之者。
六、在車站或埠頭而犯之者。
前項之未遂犯罰之。


司法院資訊處製作；財團法人民間司法改革基金會備份。
